# 控股子公司变成全资子公司后合并层面账务处理

提问人：GingLF 时间：2020-07-01 14:00:00
A公司从B公司购买C公司60%股权，合并层面形成商誉，后A公司将B公司持有的剩余40%股权全部收购，C公司变成A公司全资子公司，合并层面原来形成的商誉是否继续存在，第一次购买时的评估增值部分是否继续在合并层面体现

回答人：chenyiwei
对子公司的持股比例增加，但对其控制关系并未发生变化，因此合并报表层面对该子公司各项资产、负债的计量（含商誉）均不发生变化。包括商誉仍然只是对应于最终取得控制权时所持的60%股权的，不会因为持股比例上升而补充确认商誉。
合并报表层面只是将购买少数股权价款与对应的少数股东权益账面价值之间的差额调整权益。
另外请关注《中国证监会会计部 2017 年会计监管协调会——具体会计问题监管口径》中的下列提示：
5 、不丧失控制权的情况下，母公司处置或追加对子公司的投资后商誉减值测试问题
根据会计准则的规定，不丧失控制权下母公司处置或追加对子公司投资的交易应作为权益性交易处理，将支付或取得的价款与享有的子公司自购买日或合并日开始持续计算的净资产相应份额之间的差异调整资本公积。合并日后发生的不丧失控制权的持股比例变化，不应调整商誉金额。计算享有的子公司自购买日或合并日开始持续计算的净资产时，对于处置子公司的股权应包含商誉。在资产负债表日进行商誉减值测试时，资产组的账面价值应包括归属于少数股东权益的商誉部分，商誉减值时，要分别确认归属于母公司的商誉减值损失和归属于少数股东的商誉减值损失。